臺灣臺北地方法院交通事件裁定　　　　 100年度交聲字第62號
原處分機關　臺北市交通事件裁決所
異　議　人
即受處分人　曾維德
代　理　人　曾寬榮
上列異議人即受處分人因違反道路交通管理處罰條例案件，對於
原處分機關即臺北市交通事件裁決所民國100 年1月6日所為之處
分（北市裁罰字第裁22-A00000000號），聲明異議，本院裁定如
下：
    主  文
異議駁回。
    理  由
一、原處分意旨略以：異議人即受處分人（下稱異議人）所有之
    車牌號碼066-HLP號重型機車，於民國99年10月8日11時24分
    在臺北市○○路○ 段15號處，經臺北市政府警察局信義分局
    交通分隊舉發「在設有禁停標誌路段停車」之交通違規，異
    議人對原舉發雖有疑義，惟依原舉發機關查復意見，違規事
    實明確，爰於100 年1月6日依道路交通管理處罰條例第56條
    第1項第4款之規定，以北市裁罰字第裁22-A00000000號裁決
    書（下稱原處分書），裁處異議人新台幣（下同）600 元之
    罰鍰等語。
二、聲明異議意旨則以：異議人99年10月8 日當日係至信義區公
    所洽公，洽公完畢至上開機車旁時，看到一張由助理員開出
    之「逕行舉發違規停車」單據（1D270985），道路交通管理
    處罰條例第56條第1 項其中有11項可勾選，但填單人員並未
    勾選任一項；另由舉發照片中，並未看到任何禁止停車標誌
    與標線，本件停車地點並不影響他人及車輛，卻遭開單，異
    議人非常不服云云。
三、按設有禁止停車標誌、標線之處所不得停車；道路交通安全
    規則第112 條第1項第4款定有明文。又汽車駕駛人在設有禁
    止停車標誌、標線之處所停車者，處600元以上1,200元以下
    罰鍰，道路交通管理處罰條例第56條第1項第4款亦有明文。
    再依道路交通安全規則第2 條第1項第1款之規定，「汽車」
    係指在道路上不依軌道或電力架線而以原動機行駛之車輛（
    包括機器腳踏車）。故機車駕駛人若有在設有禁止停車標誌
    之處所停車之行為，即應適用前引道路交通管理處罰條例之
    規定予以處罰甚明。
四、經查，異議人於99年10月8 日11時24分許，將其所有之車牌
    號碼066-HLP號重型機車停放於臺北市○○路○段15號臺北市
    信義區行政中心前廣場處，而為臺北市政府警察局信義分局
    交通分隊拍照採證後逕行舉發等情，為異議人所不否認，且
    有採證照片3 紙，臺北市政府警察局99年10月20日舉發違反
    道路交通管理事件通知單、違規停車逕行舉發預告單（編號
    1D270985）、臺北市政府警察局信義分局99年12月2 日北市
    警信分交字第09933094600號函各1紙在卷足稽（見本院卷第
    6至9、13頁）；而異議人於上開時間、地點停車之臺北市信
    義區行政中心前廣場，於馬路旁面向廣場之方向，在路燈下
    方設置有廣場禁止停車之標誌，亦有上開採證照片在卷足稽
    （見本院卷第8、9頁）。堪認異議人確有於設有禁止停車標
    誌之處所停車之違規事實甚明。異議人雖以前詞置辯，惟查
    ，依異議人代理人當庭繪製之當日停車位置與上開禁止停車
    標誌相對位置圖觀之（見本院卷第19頁），異議人當日停車
    之位置與上開禁止停車標誌之距離並非甚遠，且上開禁止停
    車標誌係高懸於路燈下方（見本院卷第8、9頁），衡諸常情
    ，一般行經上開廣場者只要稍加注意，應可輕易發現該處設
    有禁止停車之標誌；且觀卷附採證照片，上開異議人違規停
    車之地點，亦未劃設機車停車格或設有特定時間內得停車之
    標示（見本院卷第7 頁），且違規當時除異議人停放之上開
    機車外，並未停有其他車輛，異議人自無誤認之虞。是異議
    人以該處無禁止停車標誌等語置辯，顯與事實不符，不足採
    信。至異議人雖主張當天交通助理員開立違規停車逕行舉發
    預告單（編號1D270985）時，並未勾選任一項違規事由云云
    ，惟查，該預告單上已填寫「違規事實：第五十六條第一項
    第『4 』款」，即已指明異議人係違反道路交通管理處罰條
    例第56條第1項第4款「在設有禁止停車標誌、標線之處所停
    車」之規定，其上並已註明「本項違規事實，另以『違反道
    路交通管理事件通知單』通知車主」（見本院卷第6 頁），
    而臺北市政府警察局信義分局交通分隊嗣即製發99年10月20
    日舉發違反道路交通管理事件通知單（見本院卷第7 頁）送
    達於異議人，亦為異議人所不爭執（見本院卷第18頁），是
    異議人以上開預告單未勾選任何一項違規事由，而主張本件
    裁決違法，亦無理由。
五、從而，原處分機關認定異議人確有在設有禁止停車標誌之處
    所停車之違規行為，而依道路交通管理處罰條例第56條第1
    項第4款之規定，裁處異議人罰鍰600元，核無不當。本件異
    議為無理由，應予駁回。
據上論斷，應依道路交通管理處罰條例第87條第2 項、道路交通
事件處理辦法第18條，裁定如主文。
中    華    民    國    100    年    1    月    26    日
                  交通法庭   法  官  陳蒨儀
上正本證明與原本無異。
如不服本裁定，應於裁定送達後5 日內向本院提出抗告狀（應附
繕本）。
                             書記官  呂慧娟
中    華    民    國   100    年    1     月    26    日